【裁判字號】    95,聲,100
【裁判日期】    950329
【裁判案由】    停止執行
【裁判全文】
臺灣臺東地方法院民事裁定               95年度聲字第100號
聲  請  人  乙○○
                      （送達代收人  吳漢成律師）
相  對  人  甲○○○
            丙○○
            戊○○○
                        2樓之.
            丁○○
                        之2
上列當事人間聲請停止執行事件，本院裁定如下：
    主  文
聲請人供擔保新臺幣壹佰貳拾肆萬伍仟貳佰壹拾伍元後，本院九
十五年度執字第六八一號強制執行事件對於聲請人財產之執行程
序，於本院九十五年度重訴字四號事件裁判確定，或因撤回、和
解、調解而終結前，應暫予停止。
聲請程序費用由相對人負擔。
    理  由
一、按有回復原狀之聲請或提起再審或異議之訴，或對於和解為
    繼續審判之請求，或提起宣告調解無效之訴、撤銷調解之訴
    ，或對於許可強制執行之裁定提起抗告時，法院因必要情形
    或依聲請定相當並確實之擔保，得為停止強制執行之裁定。
    強制執行法第18條第2項定有明文。至於法院依前揭規定所
    定之擔保，係備供執行債權人因停止執行所受損害之賠償，
    其數額應依標的物停止執行後，債權人未能即時受償或利用
    該標的物所受之損害額，非以標的物之價值或其債權額為依
    據（最高法院86年度臺抗字第442號裁定、91年度臺抗字第
    429號裁定意旨參照）。
二、本件聲請意旨略以：本院民事執行處受理95年度執字第681
    號給付分配款強制執行事件，聲請人已向本院提起債務人異
    議之訴，爰依強制執行法第18條第2項規定，聲請裁定停止
    上開事件之執行程序等語。
三、經查：聲請人主張之前開事實，業經本院調取95年度執字第
    681號民事強制執行卷宗、95年度重訴字第4號債務人異議之
    訴民事卷宗核對無訛。聲請人具狀聲請停止上開執行事件之
    執行程序，揆之前揭法文及說明，核無不合，應予准許。次
    查：相對人即執行債權人係持臺灣臺北地方法院89年3月1日
    所核發北院文88民執午19641字第13318號債權憑證為執行名
    義，聲請對本件聲請人連同訴外人黃典、曾火旺、曾棋楠、
    盧朝祥、陳秀珍、周聰明等人為執行債務人，就「合夥財產
    給付債權人新臺幣（以下同）8,301,431元，及自80年9月10
    日起至清償日止，按年息5%計算之利息，如有不足應由債務
    人連帶負清償責任」等情，此據本院調閱前揭執行卷宗查核
    明確。本院審酌相對人就前揭民事強制執行事件中，亦已聲
    請對其他債務人之財產為強制執行，此經本院調閱該執行卷
    宗，查明屬實，是相對人仍可及時就上開聲請強制執行金額
    中，為部分之受償。復斟酌相對人因聲請人本件聲請，不能
    及時受償可能所受之損害，並參酌現行各審級法院辦案期限
    ，及依案件之繁簡、實務之運作等客觀情形，估算上開債務
    人異議之訴自起訴起，至事件終結為止之期間約為3年。則
    相對人因本件停止執行而可能受之損害，以相對人前揭請求
    之本金為基礎（利息部分未能及時受償則考慮相對人已聲請
    對其餘債務人財產為強制執行，故不另予以列入）按法定遲
    延利息即週年利率5%計算3年之利息，約為1,245,215元（計
    算式為：8,301,431元×5％×3＝1,245,215元，元以下4捨5
    入），本院認為聲請人應提供本件停止執行之擔保金以該金
    額為適當。至於聲請人認本件得以「免供擔保」之方式，聲
    請停止執行等語，並以相對人聲請本院查封之財產，已遠超
    過執行債權額為據。惟查：前揭法文所定之擔保，係備供執
    行債權人因停止執行所受損害之賠償，有如前述，此核與執
    行債權人就執行事件中，所聲請查封之財產是否已超過執行
    債權額，而是否構成過度查封，乃屬二事。聲請人依此為據
    ，而為此部分之聲請，容有誤會，附此說明。
四、爰依強制執行法第18條第2項、第30條之1，民事訴訟法第95
    條，第78條、第85條第1項前段，裁定如主文。
中    華    民    國    95    年    3     月    29    日
                  民事庭        法  官  王漢章
以上正本係照原本作成
如對本裁定抗告，應於收受裁定正本送達後10日內向本院提出抗
告狀，並繳納抗告裁判費新臺幣1,000元。
中    華    民    國    95    年    3     月    29    日
                                書記官  張夜明


司法院資訊處製作；財團法人民間司法改革基金會備份。
